【裁判字號】    98,訴,427
【裁判日期】    990127
【裁判案由】    清償債務
【裁判全文】
臺灣基隆地方法院民事判決               98年度訴字第427號
原      告  壬○○
            癸○○○
            辛○○
            庚○○
上四人共同
訴訟代理人  丁○○
被      告  戊○○
                      樓
            己○○
                      樓
上二人共同
訴訟代理人  郭令立律師
上列當事人間請求清償債務事件，經臺灣臺北地方法院移送前來
，本院於中華民國99年1 月13日言詞辯論終結，判決如下：
    主  文
被告戊○○應給付原告新台幣貳佰柒拾柒萬陸仟伍佰伍拾元，及
自民國九十八年十月二十八日起至清償日止，按週年利率百分之
五計算之利息。
原告其餘之訴駁回。
訴訟費用由被告戊○○負擔十分之六，餘由原告負擔。
本判決第一項於原告以新台幣玖拾貳萬柒仟元為被告戊○○供擔
保後，得假執行。但被告戊○○以新台幣貳佰柒拾柒萬陸仟伍佰
伍拾元為原告預供擔保後，得免為假執行。
原告其餘假執行之聲請駁回。
    事實及理由
壹、程序方面：按訴狀送達後，原告不得將原訴變更或追加他訴
    ，但請求之基礎事實同一者，不在此限，民事訴訟法第255
    條第1 項第2 款定有明文。經查，本件原告起訴時，原請求
    判決命被告連帶給付原告新台幣（下同）467 萬7,755 元，
    及自民國98年4 月26日起至清償日止，按週年利率百分之5
    計算之利息，嗣原告於本院審理時，變更聲明為被告戊○○
    應給付原告277 萬6,550 元，及自98年4 月26日起至清償日
    止，按週年利率百分之5 計算之利息，被告己○○應給付原
    告190 萬1,000 元，及自98年4 月26日起至清償日止，按週
    年利率百分之5 計算之利息。因原告請求之基礎事實同一，
    揆諸前開規定，應予准許。
貳、實體方面
一、原告主張：原告為潘炎輝之繼承人，被告戊○○、己○○分
    別於93、94年間，向潘炎輝借貸金錢，潘炎輝於如附表一、
    二所示日期，分別匯款予被告戊○○、己○○，因被告戊○○、己○○未償還該等借款，潘炎輝於98年2 月17日死亡後
    ，原告於98年3 月24日寄發存證信函催告被告返還，然被告
    迄未返還借款，遂起訴請求等情。並聲明：（一）被告戊○○應給付原告277 萬6,550 元，及自98年4 月26日起至清償
    日止，按週年利率百分之5 計算之利息。（二）被告己○○
    應給付原告190 萬1,000 元，及自98年4 月26日起至清償日
    止，按週年利率百分之5 計算之利息。（三）願供擔保，請
    准宣告假執行。
二、被告則以：如附表一、二所示款項，均為被告戊○○向潘炎
    輝借貸之金錢，被告己○○非借用人，被告戊○○僅利用被
    告己○○之帳戶，作為資金調度之用；又本件係因被告戊○○之友人甲○○與鄭亦翔、紀智雄合夥以「博霖起運有限公
    司」之名義，承攬「安坑交流道增設銜接五重溪便道工程─
    五重溪加蓋工程」（下稱「五重溪加蓋工程」），甲○○請
    被告戊○○介紹金主提供資金，被告戊○○遂向潘炎輝借款
    ，借款均充作工程之用，嗣因被告戊○○未全數清償借款，
    經潘炎輝問及，被告戊○○向潘炎輝表示可轉讓「五重溪加
    蓋工程」合夥股份百分之30作為清償，潘炎輝即表同意，被
    告戊○○與甲○○各讓與百分之30股份予潘炎輝（甲○○原
    有百分之60股份，因被告戊○○引進資金，甲○○轉讓百分
    之30股份予被告戊○○），因此，被告戊○○對潘炎輝所負
    借款債務已因受讓上開股份而清償等語，資為抗辯。並聲明
    ：駁回原告之訴。
三、兩造不爭執之事項
    潘炎輝於如附表一、二所示之時間，分別將該等金錢匯入被
    告戊○○、己○○之帳戶，且如附表一所示金錢，均為被告
    戊○○向潘炎輝借貸，又潘炎輝於98年2 月17日死亡，原告
    均為潘炎輝之繼承人等情，業據兩造表示不爭執，復有戶籍
    資料、匯款單據（見臺灣臺北地方法院98年度審訴字第4508
    號卷第9 至15、20至22頁）及本院卷附被告己○○帳戶之交
    易明細、潘炎輝之帳戶存摺影本在卷可稽，應堪認定。
四、本件經本院於98年11月25日與兩造整理並協議簡化之爭點為
    ：
（一）被告己○○是否為本件債務之借用人？被告戊○○、己○○就本件債務是否負擔連帶清償責任？
（二）被告戊○○曾否以轉讓「五重溪加蓋工程」合夥股份百分
      之30，清償向潘炎輝借貸之債務？
五、本院爰依前開爭點，依序說明如下：
（一）被告己○○是否為本件債務之借用人？被告戊○○、己○○就本件債務是否負擔連帶清償責任？
    1.原告雖主張如附表二所示款項，係被告己○○向潘炎輝借
      貸之金錢等情，然經被告己○○否認，又被告於本院於98
      年11月25日進行言詞辯論程序前，已具狀辯稱如附表二所
      示款項之借用人為被告戊○○，被告己○○僅提供帳戶供
      被告戊○○使用等情，復將答辯狀繕本送達原告，是原告
      應已知被告己○○否認曾向潘炎輝借貸如附表二所示金錢
      等情，而原告於本院於98年11月25日進行言詞辯論程序時
      ，陳稱本件借款人均為被告戊○○，因被告戊○○提供被
      告己○○之帳戶，潘炎輝始將被告戊○○借貸之部分款項
      ，匯入被告己○○之帳戶等語（見本院98年11月25日言詞
      辯論筆錄第2 頁），足見原告業已明確陳述如附表二所示
      款項之借款人為被告戊○○等情；另被告於本院審理之初
      ，對潘炎輝是否於如附表二編號1 所示日期，匯款至被告
      己○○帳戶一事表示爭執，是本院於98年11月25日與兩造
      整理並協議簡化爭點時，除將「被告己○○帳戶於如附表
      二編號1 所示日期匯入143 萬7,000 元，是否為潘炎輝匯
      入」一節列入爭點外，兩造均同意將「如附表一及附表二
      編號2 所示款項，均係被告戊○○向潘炎輝借貸之金錢」
      列為不爭執事項（見本院98年11月25日言詞辯論筆錄第3
      頁），是原告於本院審理時改稱如附表二所示款項之借用
      人為被告己○○，非被告戊○○等情是否可信，即非無疑
      。
    2.證人乙○○於本院審理時雖證稱其與潘炎輝為鄰居關係，
      其時常前往潘炎輝經營之公司聊天，其於93年3 月20幾日
      星期五下午，在潘炎輝經營之公司內，見被告戊○○、己○○在場向潘炎輝借錢，被告戊○○、己○○均稱需向潘
      炎輝借錢週轉，分別欲借貸300 萬元及200 萬元，潘炎輝
      表示在該月月底前即可匯款，被告戊○○、己○○遂分別
      書寫匯款帳號予潘炎輝等情，然證人乙○○所述見聞被告
      戊○○、己○○向潘炎輝借貸之時間，距今已逾5 年，相
      距時間非短，則乙○○竟得明確記憶當日之日期，已難謂
      與常情相符；又證人乙○○亦稱除被告戊○○、己○○外
      ，其曾見過潘炎輝之友人向潘炎輝借貸2 、3 次等情（見
      本院99年1 月13日言詞辯論筆錄第2 頁），然證人乙○○
      證稱其不記得其他人向潘炎輝借貸之時間等情（見本院99
      年1 月13日言詞辯論筆錄第3 頁），足見乙○○非僅見過
      被告戊○○、己○○向潘炎輝借貸金錢，竟獨以明確記憶
      被告戊○○、己○○借貸之時間，亦非合常情。另經詢以
      何以記得被告戊○○、己○○向潘炎輝借貸之日期，證人
      乙○○雖稱因被告戊○○自我介紹從事汽車買賣工作，且
      被告戊○○、己○○向潘炎輝借款時，潘炎輝曾詢其有無
      金錢可供借貸，因此，其印象特別深刻，且其於被告戊○○、己○○借款期間，時常出入潘炎輝經營之公司等情（
      見本院99年1 月13日言詞辯論筆錄第3 、4 頁），然自乙○○上開證述之內容觀之，乙○○見聞被告戊○○、己○○向潘炎輝借貸當日，未發生特別事件，足使乙○○就當
      日日期留下特別深刻之印象；又乙○○所述被告戊○○自
      我介紹從事汽車買賣工作，以及潘炎輝曾詢其有無金錢可
      供借貸等情，均屬當時在場人之交談過程，亦均與當日日
      期無涉；另證人乙○○證述其自92年起至潘炎輝於98年2
      月17日死亡前，均時常出入潘炎輝經營之公司等情（見本
      院99年1 月13日言詞辯論筆錄第3 、4 頁），足見乙○○
      經常出入潘炎輝經營公司之時間長達5 、6 年，非僅於被
      告戊○○、己○○前往潘炎輝經營之公司當日，因特殊理
      由前往，亦難認證人乙○○所述其因時常出入潘炎輝經營
      之公司，是對被告戊○○、己○○前往潘炎輝經營公司借
      款之日期有深刻記憶等情為可採；而乙○○雖於本院審理
      時提出被告戊○○當日交付之名片，然該名片亦無日期之
      記載，是被告辯稱乙○○刻意為有利於原告之證述等情，
      即非無據，故無從僅以證人乙○○之證述，逕認被告己○○確曾向潘炎輝借貸如附表二所示款項，應屬明確。
    3.原告指稱被告戊○○向潘炎輝借貸金錢時，被告己○○亦
      一同前往等情，證人乙○○復證稱被告戊○○向潘炎輝借
      錢時，被告己○○亦在場，其僅於該日見過被告戊○○、
      己○○等情（見本院99年1 月13日言詞辯論筆錄第2 頁）
      ，而被告己○○雖否認見過乙○○等情，然乙○○於本院
      審理時提出被告戊○○之名片，該名片上記載「子己○○
      」等語（見本院99年1 月13日言詞辯論筆錄第2 頁），又
      證人乙○○亦得當庭指出坐在旁聽席之被告戊○○、己○○（見本院99年1 月13日言詞辯論筆錄第4 頁），足徵證
      人乙○○上開所述應非無據，是原告主張被告戊○○向潘
      炎輝借款時，被告己○○亦在場等情，即屬可信；另如附
      表二所示之款項，確係潘炎輝匯入等情，復為兩造所不爭
      執。惟契約之成立，以雙方意思表示一致為必要，且消費
      借貸係指當事人一方移轉金錢或其他代替物之所有權於他
      方，而約定他方以種類、品質、數量相同之物返還之契約
      ，民法第474 條第1 項定有明文，是縱潘炎輝確曾將金錢
      匯入被告己○○之帳戶，且被告己○○於被告戊○○向潘
      炎輝借貸金錢時亦在場，然被告己○○與潘炎輝間成立消
      費借貸契約，仍以雙方就消費借貸之意思表示一致為必要
      ，而原告於本院審理時已稱本件借款之借用人為被告戊○○，僅因被告戊○○提供被告己○○之帳戶，潘炎輝始將
      借予被告戊○○之金錢，匯入被告己○○之帳戶等情，業
      如前述，且被告戊○○亦自承如附表一、二所示款項均為
      其向潘炎輝借貸等情；又原告於98年3 月24日寄發存證信
      函時，亦僅以被告戊○○為對象，要求被告戊○○出面商
      討清償債務事宜，此有存證信函供參（見前開臺灣臺北地
      方法院卷第17至18頁）；另被告戊○○與己○○為父子關
      係，是被告己○○辯稱其僅提供帳戶供被告戊○○調度資
      金使用等情，與常情並無相違，復無其他證據足以證明被
      告己○○曾與潘炎輝就成立消費借貸契約一事，達成意思
      表示一致，自難認原告主張如附表二所示款項之借用人為
      被告己○○等情為有據，故被告己○○辯稱如附表二所示
      款項之借用人為被告戊○○，其未向潘炎輝借貸該等金錢
      等情，應屬可採。
    4.原告起訴時，原請求判決命被告戊○○、己○○連帶返還
      如附表一、二所示金錢，然原告於本院審理時，已變更聲
      明為被告戊○○、己○○應分別返還如附表一、二所示之
      款項，業如前述，亦即原告已未主張被告戊○○、己○○
      應負連帶給付責任，是就「被告戊○○、己○○就本件債
      務是否負擔連帶清償責任？」一節，即無審認之必要，附
      此敘明。
（二）被告戊○○曾否以轉讓「五重溪加蓋工程」合夥股份百分
      之30，清償向潘炎輝借貸之債務？
    1.被告戊○○曾向潘炎輝借用如附表一所示之金錢等情，為
      兩造所不爭執，是原告依據消費借貸及繼承之法律關係，
      請求被告戊○○返還借款等情，非屬無據。被告戊○○雖
      辯稱其曾以轉讓「五重溪加蓋工程」合夥股份百分之30，
      清償對於潘炎輝之債務等情，然被告戊○○陳稱就其主張
      曾轉讓合夥股份予潘炎輝，清償其對於潘炎輝之借貸債務
      一事，無書面證據等情（見本院98年11月25日言詞辯論筆
      錄第2 頁），是被告戊○○上開所述是否可信，已非無疑
      。又證人甲○○固到庭證稱其係與鄭亦翔、紀智雄合夥承
      作「五重溪加蓋工程」，被告戊○○於該工程施作完成約
      百分之30、40時加入合夥，因工程款尚未核撥，而工程施
      作需要資金，故由被告戊○○向潘炎輝借款，其曾陪同被
      告戊○○向潘炎輝借款4 、5 次，借款總金額約400 餘萬
      元，之後，被告戊○○陸續返還200 餘萬元予潘炎輝，但
      因被告戊○○無法繼續償還債務，其即陪同被告戊○○前
      往潘炎輝之住處，被告戊○○表示願將該工程合夥股份百
      分之30讓與潘炎輝，潘炎輝亦表示同意等情（見本院98年
      12月16日言詞辯論筆錄第2 至4 頁），惟甲○○、鄭亦翔
      及紀智雄約定以合夥方式，承攬「五重溪加蓋工程」時，
      曾書立協議書，協議書載明施工管理之方式、施工成本、
      資金週轉及每人之持股比例等內容，此有本院卷附協議書
      可憑，證人甲○○復陳稱該協議書所載即為其與鄭亦翔、
      紀智雄之合夥情形等語（見本院98年12月16日言詞辯論筆
      錄第5 頁），足見甲○○等人約定合夥承作前開工程時，
      已知以書立協議書之方式，明確規範各人權利義務之內容
      ，果若潘炎輝確曾同意被告戊○○以轉讓合夥股份之方式
      清償債務，而加入上開合夥關係，衡情，甲○○等人應會
      另行書立協議書，或在原有協議書內記載潘炎輝加入合夥
      及持股比例等情，以明權利義務；又證人甲○○證述潘炎
      輝同意被告戊○○以轉讓合夥股份之方式清償債務時，「
      五重溪加蓋工程」僅完成約百分之50、60，業主於該工程
      完工後，始開立本票給付工程款，但本票未獲兌現等情（
      見本院98年12月16日言詞辯論筆錄第4 頁），依甲○○所
      述，潘炎輝同意以讓與合夥股份之方式清償債務時，業主
      尚未給付工程款，亦即業主會否給付工程款一事尚屬未定
      ，衡諸常情，若潘炎輝同意被告戊○○以轉讓股份之方式
      清償債務，應會要求書立文件，以保障自身權益並避免日
      後爭議，然證人甲○○證稱潘炎輝同意被告戊○○以轉讓
      合夥股份之方式清償債務時，未簽立股份轉讓之書面證據
      等語（見本院98年12月16日言詞辯論筆錄第4 頁），顯與
      常情不合。再者，被告戊○○陳稱因其提供資金，獲得前
      開百分之30之合夥股份等情（見被告98年11月19日民事答
      辯狀第2 頁），且依證人甲○○前開所述，向潘炎輝借款
      之人為被告戊○○，亦即被告戊○○借用之款項雖用於該
      工程，然該等金錢均屬被告戊○○之出資，換言之，甲○○非該等借款之借用人，則若被告戊○○確因無力清償對
      潘炎輝之債務，而以合夥股份抵償債務，衡情，被告戊○○應係轉讓其本身持有之股份，但被告戊○○與證人甲○○竟稱其等各轉讓自己持有合夥股份百分之15予潘炎輝等
      情（見被告98年11月19日民事答辯狀第2 頁，本院98年12
      月16日言詞辯論筆錄第5 頁），亦與上開所述不符，自難
      認被告戊○○與證人甲○○前揭所述為可信。
    2.證人丙○○於本院審理雖證稱其受鄭亦翔等人僱用承作「
      五重溪加蓋工程」之模板、鋼筋等工作，其在鄭亦翔、紀
      智雄、被告戊○○等人開會時，曾聽聞潘炎輝係股東等情
      （見本院99年1 月13日言詞辯論筆錄第5 、7 頁），然證
      人丙○○證稱其於鄭亦翔等人該次開會時，未聽到其他內
      容等情（見本院99年1 月13日言詞辯論筆錄第7 頁），因
      丙○○僅屬受僱施作工程之人，與鄭亦翔等人並無合夥關
      係，果若丙○○確曾聽聞鄭亦翔等人開會內容，衡情，丙○○應無僅記憶關於合夥股東之姓名等與其無涉之談話內
      容，而就其他開會內容均無所悉之理，已難認證人丙○○
      前開所述為可信；另本院詢以為何聽說潘炎輝為股東時，
      證人丙○○答稱「在鄭亦翔、戊○○、紀智雄開會時，我
      經過旁邊聽到姓潘的這個人是股東」等語（見本院99年1
      月13日言詞辯論筆錄第7 頁），足見丙○○無法明確敘述
      潘炎輝之全名，縱使鄭亦翔等人確實於開會時，談論「姓
      潘的人」為股東，亦非得逕認該人即為潘炎輝，是亦無從
      以證人丙○○上開證詞，遽行認定被告戊○○辯稱潘炎輝
      曾同意其以轉讓合夥股份之方式清償債務，而加入上開合
      夥關係等情為可信。
    3.再者，原告壬○○於98年3 月24日以存證信函要求被告戊○○出面商討本件借款之清償事宜，該存證信函於98年3
      月25日送達被告戊○○，而被告戊○○於98年4 月9 日寄
      發存證信函予原告壬○○，表示「本人已於日前收到存證
      信函，來函指出該借款金額給（應為「幾」之筆誤）經催
      討但不予理會，但事實並非如此，本人有告知令尊大人說
      此款項因某種因素而導致無法儘快償還該款項，實感抱歉
      ！我會本誠信原則，盡快出面解決。」此有存證信函及回
      執附卷可稽（見前開臺灣臺北地方法院卷第16至19頁），
      堪見被告戊○○未提及曾以轉讓合夥股份清償債務等情；
      至於被告戊○○雖辯稱其寄發上開存證信函內容之真意，
      係表示「五重溪加蓋工程」之工程款目前無法取得，非承
      認借款債權仍存在云云，然自被告戊○○寄發上開存證信
      函之內容觀之，被告戊○○顯未否認借款債權仍存在，僅
      表示會盡快出面解決，被告戊○○前揭所述非足採信。另
      證人丙○○固證述其曾向公司預支工資25萬元，由被告戊○○交付，被告戊○○表示還款時，直接將金錢匯予潘炎
      輝即可，其即於93年7 月28日將預支之工資連同利息合計
      25萬1,500 元匯予潘炎輝等情（見本院99年1 月13日言詞
      辯論筆錄第5 、6 頁），並有本院卷附被告提出第一商業
      銀行匯款通知單可參，然原告陳稱除本件借款外，被告戊○○另曾向潘炎輝借貸金錢，但除本案借款尚未清償外，
      其餘借款均已清償等語（見本院99年1 月13日言詞辯論筆
      錄第8 頁），是縱丙○○確曾依被告戊○○之指示，匯款
      予潘炎輝，亦無從認定係償還本件借款，換言之，無從認
      定被告戊○○已償還本件借款。
（三）另原告雖主張原告壬○○於98年3 月24日以存證信函催告
      被告戊○○，被告戊○○於98年3 月25日收受，但至催告
      後1 個月，被告戊○○仍未返還借款，請求被告戊○○給
      付自98年4 月26日起至清償日止之遲延利息等情，然按借
      用人應於約定期限內，返還與借用物種類、品質、數量相
      同之物，未定返還期限者，借用人得隨時返還，貸與人亦
      得定1 個月以上之相當期限，催告返還；又給付無確定期
      限者，債務人於債權人得請求給付時，經其催告而未為給
      付，自受催告時起，負遲延責任，其經債權人起訴而送達
      訴狀，或依督促程序送達支付命令，或為其他相類之行為
      者，與催告有同一之效力；另應付利息之債務，其利率未
      經約定，亦無法律可據者，週年利率為百分之5 ，民法第
      478 條、第229 條第2 項及第203 條分別定有明文。本件
      原告壬○○雖於98年3 月24日寄發存證信函予被告戊○○
      ，然自該存證信函之內容觀之，原告壬○○僅係要求被告
      戊○○與其聯絡商談清償事宜，尚難認已有定期催告被告
      戊○○返還借款之意，此外，原告復未舉證證明其於起訴
      前已催告被告戊○○履行，揆諸前揭規定，被告戊○○應
      自收受起訴狀繕本送達之翌日起，負遲延責任，故原告請
      求被告戊○○給付自98年4 月26日起至起訴狀繕本送達被
      告戊○○之日期間之法定遲延利息，即無理由，不應准許
      。
（四）綜上，原告主張被告戊○○向潘炎輝借貸如附表一所示金
      錢，迄今尚未返還，且原告為潘炎輝之繼承人等情，應屬
      可採，是原告依據消費借貸及繼承之法律關係，請求被告
      戊○○給付277 萬6,550 元及自起訴狀繕本送達被告戊○○之翌日即98年10月28日起至清償日止，按週年利率百分
      之5 計算之利息，為有理由，應予准許；逾此部分之請求
      為無理由，應予駁回。至於原告請求被告己○○給付190
      萬1,000 元及遲延利息部分，因無證據可資證明被告己○○曾向潘炎輝借貸如附表二所示金錢，故原告此部分之請
      求非屬有據，應予駁回。
（五）本件為判決基礎之事證已臻明確，兩造其餘攻擊防禦方法
      及所提證據，經本院審酌後，認為均不影響本院前揭審認
      結論，爰不逐一論駁，附此敘明。
六、本件原告陳明願供擔保聲請宣告假執行，就其勝訴部分，核
    無不合，爰酌定相當之擔保金額，予以准許，並依民事訴訟
    法第392 條第2 項之規定，依職權宣告被告戊○○預供擔保
    ，得免為假執行；至於原告敗訴部分，假執行之聲請失所附
    麗，應予駁回。
七、訴訟費用負擔之依據：民事訴訟法第85條第1 項前段、第79
    條。
中    華    民    國    99    年    1     月    27    日
                  民事庭法  官  邰婉玲
以上正本係照原本作成。
如對本判決上訴，須於判決送達後20日內，向本院提出上訴狀。
中    華    民    國    99    年    1     月    27    日
                        書記官  王毓嫻
附表一
┌──┬──────┬───────┬─────────┐
│編號│    日期    │金額（新台幣）│     匯入帳戶     │
├──┼──────┼───────┼─────────┤
│ 1  │93年3 月30日│48萬2,000 元  │誠泰銀行東臺北分行│
│    │            │              │被告戊○○之帳戶  │
├──┼──────┼───────┼─────────┤
│ 2  │93年4 月27日│48萬500 元    │同上              │
├──┼──────┼───────┼─────────┤
│ 3  │93年5 月14日│57萬8,400 元  │同上              │
├──┼──────┼───────┼─────────┤
│ 4  │93年6 月10日│47萬9,900 元  │同上              │
├──┼──────┼───────┼─────────┤
│ 5  │93年6 月29日│48萬2,000 元  │同上              │
├──┼──────┼───────┼─────────┤
│ 6  │93年9 月3 日│10萬元        │同上              │
├──┼──────┼───────┼─────────┤
│ 7  │94年6 月8 日│17萬3,750 元  │同上              │
└──┴──────┴───────┴─────────┘
附表二
┌──┬──────┬───────┬─────────┐
│編號│    日期    │金額（新台幣）│     匯入帳戶     │
├──┼──────┼───────┼─────────┤
│ 1  │94年1 月12日│143 萬7,000元 │國泰世華銀行敦化分│
│    │            │              │行被告己○○之帳戶│
├──┼──────┼───────┼─────────┤
│ 2  │94年7 月1 日│46萬4,000元   │同上              │
└──┴──────┴───────┴─────────┘

司法院資訊處製作；財團法人民間司法改革基金會備份。
